【裁判字號】    97,審易,131
【裁判日期】    970423
【裁判案由】    賭博
【裁判全文】
臺灣高雄地方法院刑事判決             97年度審易字第131號
公  訴  人  臺灣高雄地方法院檢察署檢察官
被      告  「甲○○」 真實姓.
上列被告因賭博案件，經檢察官提起公訴（97年度偵字第990號）
，本院判決如下：
    主  文
本件公訴不受理。
    理  由
一、公訴意旨略以，被告「甲○○」與被告乙○○（另行審結）
    共同基於意圖營利，基於供給賭博場所及聚眾賭博之犯意聯
    絡，由乙○○自95年12月15日起，提供位在高雄市三民區○
    ○○街433 號地下室之場所，並以天九牌作為賭博工具而聚
    集不特定之成年人在該處賭博財物，由參與賭博之賭客輪流
    做莊，讓其他賭客以現金下注，由賭客與莊家比天九牌點數
    大小論輸贏，若押中則莊家賠付同額金錢，若未押中則賭金
    歸莊家所有，乙○○則由押注金中每新台幣（下同）1 萬元
    抽取300 元營利。乙○○再以每日薪資1000元之代價，僱用
    「甲○○」在該賭場內外以無線電對講機負責把風過濾賭客
    及開門等工作。嗣於95年12月26日23時45分許，適有賭客黃
    崑猛（由警方另行處理）等23人在上址以上開方式賭博財物
    時，為警當場查獲，並扣得賭具天九骨牌1 副、骰子108 顆
    、號碼牌1 包、無線電對講機2 支、籌碼共75萬元、抽頭金
    2 萬2000元，因認被告「甲○○」涉犯刑法第268 條之圖利
    供給賭博場所、圖利聚眾賭博罪嫌。
二、按案件起訴之程序違背規定者，應諭知不受理之判決，並得
    不經言詞辯論為之，刑事訴訟法第303 條第1 款、第307 條
    分別定有明文。次按起訴書，應記載被告之姓名、性別、年
    齡、籍貫、職業、住所或居所或其他足資辨別之特徵；起訴
    或其他訴訟行為，於法律上必備之程式有欠缺而其情形可補
    正者，法院應定期間，以裁定命其補正，刑事訴訟法第264
    條第2 項第1 款、第273 條第6 項定有明文。
三、本件檢察官認被告「甲○○」涉犯刑法第268 條之圖利聚眾
    賭博等罪嫌，惟經本院依起訴書所載被告甲○○年籍，傳喚
    甲○○（原名許一明）到庭後，其堅決否認涉犯賭博罪嫌，
    辯稱並未曾經警查獲賭博犯罪等語。經查，甲○○到庭後，
    經本院核對其本人面部特徵與卷內警方查獲「甲○○」時所
    拍攝之相片確非同一人，有本院97年3 月11日準備程序筆錄
    在卷可查，而「甲○○」經警查獲時所提供之證件，僅為汽
    車駕駛執照，並非國民身分證，且證件姓名記載為「許一明
    」（即更名前之姓名，偵卷209 頁），是否為甲○○本人，
    確屬有疑。而本件經警方將查獲之「甲○○」指紋卡送請鑑
    定後，亦認並未發現與檔存指紋相符者，有內政部刑事警察
    局97年3 月3 日刑紋字第097002 9110 號鑑驗書影本在卷可
    憑。而本院亦依職權就甲○○到庭後採集之指紋與本案查獲
    時被告「甲○○」警方採集之指紋，送請內政部刑事警察局
    鑑定之結果，該局亦認二者指紋不相符，且後者之指紋卡經
    輸入電腦比對確認結果，未發現有指紋相符者，有該局97年
    3 月21日刑紋字第0970041622號鑑驗書在卷可查，顯見本件
    起訴書中所載「甲○○」年籍資料，應屬有誤，本院已於97
    年3 月14日裁定請檢察官於本裁定送達後十日內補正起訴書
    所指「甲○○」正確姓名、年齡、住所及其他可資識別之特
    徵，該裁定並於97年3 月26日送達，有裁定正本、送達回證
    在卷可憑，惟檢察官迄未補正，依前開法律規定，本件起訴
    程序違背規定，揆諸前揭說明，爰不經言詞辯論，逕為諭知
    不受理之判決。
據上論斷，應依刑事訴訟法第303條第1款、第307條，判決如主
文。
中    華    民    國    97    年    4     月    23    日
                  刑事第七庭    法  官  蔡廣昇
以上正本證明與原本無異。
如不服本判決應於收受本判決後10日內向本院提出上訴書狀，並
應敘述具體理由，如未敘述上訴理由者，應於上訴期間屆滿後20
日內補提理由書狀於本院（均須按他造當事人之人數附繕本）「
切勿逕送上級法院」。
中    華    民    國    97    年    4     月    23    日
                                書記官  林豐富


司法院資訊處製作；財團法人民間司法改革基金會備份。
